【裁判字號】    89,上易,2256
【裁判日期】    891115
【裁判案由】    傷害
【裁判全文】
臺灣高等法院臺中分院刑事判決                  八十九年度上易字第二二五六號
    上  訴  人
    即  被  告  乙○○
右上訴人因傷害案件，不服臺灣苗栗地方法院八十九年度易字第四一一號中華民國八
十九年七月十九日第一審判決（起訴案號：臺灣苗栗地方法院檢察署八十九年度偵字
第一○一○號），提起上訴，本院判決如左：
      主  文
上訴駁回。
      事  實
一、乙○○於民國（下同）八十八年十二月八日早上七時許，在苗栗縣頭份鎮○○里
    ○○街三十二巷一○一號三樓之住所，因其配偶丙○○要化妝上班開燈影響其睡
    眠，心生不滿，竟在上開住所客廳往廚房之通道，基於普通傷害之犯意，徒手與
    丙○○發生扭打，致丙○○受有右手多處挫傷併瘀腫、右足挫傷併瘀腫等普通傷
    害。
二、案經被害人丙○○訴由苗栗縣警察局頭份分局報請臺灣苗栗地方法院檢察署檢察
    官偵查起訴。
      理  由
一、訊據被告乙○○（以下簡稱為被告）雖坦承伊有於前揭時、地，因前開原因而與
    告訴人丙○○（以下簡稱為告訴人）發生拉扯，但被告矢口否認伊有傷害告訴人
    之犯行，並辯稱：伊並沒有傷害丙○○的意思，伊只有拉她，並沒有打她，是丙
    ○○想打伊，而打到門及流理台才受有前開傷害等情。
二、惟查，被告前開犯行迭據告訴人指訴綦詳，並有財團法人為恭紀念醫院八十八年
    十二月八日甲診證第二六四三號之甲種診斷證明書載明「右手多處挫傷併瘀腫、
    右足挫傷併瘀腫」等語附卷可考。即被告於警訊時，亦坦承有與告訴人發生扭打
    （見偵查卷宗第六頁）之事實，並在檢察官偵訊時，供承：「當天是因她跑來開
    燈，我才不高興，因此我才追過去拉她」、「我只承認她受傷是因我拉她才引起
    」等情無誤（見偵查卷宗第十八頁）。堪證被告當天確曾因告訴人要化妝上班開
    燈影響其睡眠，心生不滿，而起床找告訴人理論，並與告訴人發生扭打無誤。既
    有拉扯扭打，告訴人所受前開傷害，豈會均係告訴人手打腳踢房門及流理台所產
    生？被告上開所辯尚與常情有違，亦與其在原審訊問時，供認：「我承認我們互
    相拉扯，以致她受傷」等情不符，所辯不足採信。事證明確，被告傷害告訴人之
    犯行堪以認定。
三、核被告所為，係犯刑法第二百七十七條第一項之傷害罪。原審判決因而審酌被告
    與告訴人二人係夫妻，本應互相扶持，詎因開燈細故即傷害告訴人之身體安全，
    ，及審酌被告犯罪對告訴人所生之危害等一切犯罪情狀，並以被告雖曾於七十五
    年間，因犯偽造文書罪，經台灣高等法院判處有期徒刑一年六月，緩刑五年，於
    七十六年一月二十四日確定（見原審卷附之台灣高等法院檢察署刑案紀錄簡覆表
    ），但現已緩刑期滿，被告上開緩刑之宣告未經撤銷，依據刑法第七十六條之規
    定，被告所受刑之宣告已失其效力，而與未曾受有期徒刑以上之宣告者同，而被
    告係因一時失慮而罹刑典，經此偵審程序及刑罰之宣告後，當能知所警惕，信無
    再犯之虞，認被告所受宣告之刑以暫不執行為適當，因而依據刑事訴訟法第二百
    九十九條第一項前段、刑法第二百七十七條第一項、第四十一條、第七十四條第
    一款，罰金罰鍰提高標準條例第一條前段、第二條等規定，量處被告有期徒刑三
    月，並諭知有期徒刑易科罰金之折算標準，同時宣告緩刑三年，以啟自新，其認
    事用法均無不合，量刑亦甚妥適。被告上訴否認犯罪，核無理由，其上訴應予駁
    回。
四、據上論斷，應依刑事訴訟法第三百六十八條，判決如主文。
本案經檢察官甲○○到庭執行職務。
中      華      民      國    八十九  年    十一    月      十五        日
                              臺灣高等法院臺中分院刑事第三庭
                                    審判長法  官  方  艤  駐
                                          法  官  胡  忠  文
                                          法  官  廖  柏  基
右正本證明與原本無異。
不得上訴。
                                          書記官  柯  孟  伶
中      華      民      國    八十九  年    十一    月      十六        日
附錄論罪科刑法條全文
刑法第二百七十七條第一項：
傷害人之身體健康者，處三年以下有期徒刑、拘役或一千元以下罰金。
                                                                        Ｃ


司法院資訊處製作；財團法人民間司法改革基金會備份。
